# 股权出资新设合资公司的问题

提问人：wyz491681856 时间：2022-05-23 17:00:40
请教陈版主，假设A跟B共同以各自子公司D公司和E公司股权出资新设合资公司C，由由 A 公司公司 进 行并表行并表，这样一来，C公司会持有A公司的子公司D股权,B公司的子公司E股权，这种情况下有以下 2 个问题麻烦陈版主答疑解惑：问题：
在子公司E的股权分别以公允价值作价和以净资产作价的情况下，C公司持有E公司股权是否会形成商誉？
麻烦陈版主了！

回答人：chenyiwei
如果A、B是非关联方，则A、B分别以各自子公司D、E的股权出资设立子公司C，C受A控制，则对于C而言，取得D的控制权构成同一控制下合并，而取得E的控制权构成非同一控制下合并（假设D、E构成“业务”，下同），相应地，在A和C的合并报表中，应确认与收购E相关的商誉，且E的各项可辨认资产和负债应以购买日公允价值为基础进行初始计量和后续计量。